# 校企合作研究经费账务处理问题

提问人：mmxiaoman 时间：2017-07-07 10:10:37
求教一个问题： 公司与一高校院所签订了战略合作协议，组成科研生产联合体，成立联合实验室，发挥各自优势，在科技项目研发、项目申报、市场推广领域展开全面合作，共享科研成果。公司每年支付院校研究经费 5 万元（专票，研究开发费）。 因为是战略性框架协议，未具体到具体研发项目，所以不确定能否直接入研发费用。 所以，请教这 5 万元研究经费如何账务处理？

回答人：chenyiwei
严格意义上说，没有对应到具体项目的支出不能算作研发费。 建议关注企业在支付 5 万元后，是否对该款项的投入项目等有重大影响或决定的权力，且可以监督其流向以免被挪用，以及本企业预计可从该项目的研发成果中获益的程度。如果可以控制其投向且从研发项目中获益，会计上可以计入研发支出（但能否享受加计扣除，需取决于税法规定和税务机关的政策把握口径。如果不满足上述几点的，则更接近于捐赠支出。